臺灣屏東地方法院民事裁定
111年度訴字第199號
聲  請  人
即  被  告  磐京建設有限公司

法定代理人  郭榮明  

聲  請  人
即  被  告  郭富琴  

相  對  人
即  原  告  羅宏志  
訴訟代理人  謝宛均律師
上列當事人間請求損害賠償等事件，本院裁定如下：
    主  文
本件移送臺灣高雄地方法院。
    理  由
一、按當事人得就一定之法律關係合意定第一審管轄法院；訴訟
    之全部或一部，法院認為無管轄權者，依原告聲請或依職權
    以裁定移送其管轄法院，民事訴訟法第24條第1項前段、第2
    8條第1項分別定有明文。次按前揭關於合意管轄之規定，除
    專屬管轄外，得排斥其他審判籍而予優先適用（最高法院10
    3年度台抗字第917號、99年度台抗字第110號裁定意旨參照
    ）。又合意管轄如當事人之一造為法人或商人，依其預定用
    於同類契約之條款而成立，按其情形顯失公平者，他造於為
    本案之言詞辯論前，得聲請移送於其管轄法院，同法第28條
    第2項前段亦有明文。是以當事人之一造為法人或商人，依
    其預定用於同類契約之條款，而與非法人或商人之他造成立
    合意管轄者，該合意管轄之約定並非當然無效或不予適用，
    僅於按其情形顯失公平時，賦與他造當事人於本案之言詞辯
    論前，得聲請移轉於其有管轄權法院之權利。是非法人或商
    人之他造當事人，如認合意管轄之定型化約款具有上開顯失
    公平之情形，自應就此負釋明之責。
二、經查：
　㈠、聲請人即被告公司之營業所設址於高雄市三民區，本件不
      動產物權所在地及消費關係發生地位於屏東縣潮州鎮，該
      不動產固在本院轄區內。惟本件原告係以被告所交付之部
      分土地係供道路使用為由，主張被告給付有瑕疵；及廣告
      與內容不符，因而要求損害賠償，屬因系爭契約所生爭議
      而涉訟之情事，合於兩造買賣契約第12條「本契約耴因雙
      方認知差異『發生訴訟時』，雙方同意以臺灣高雄地方法院
      為第一審管轄法院」（見本院卷第20頁反面）之文義，且
      此一合意管轄為排他性之合意管轄，原告起訴之主張復無
      涉於專屬管轄規範之法律關係，是應優先於民事訴訟法第
      1條第1項、第10條第2項之管轄規定，本件自應由臺灣高
      雄地方法院（下稱高雄地院）管轄。
  ㈡、至相對人即原告稱本件契約為被告預定用於同類契約之條
      款，而屬定型化契約條款。惟揆諸前揭說明，並非所簽訂
      屬定型化契約條款即屬顯失公平，況契約開頭亦約定有給
      予買受人審閱期間，或經買受人簽認已充分認知所有條文
      ，並已簽名確認（見本院卷第17頁），難認兩造該等契約
      之草擬、簽署及履約等事項，契約當事人一方無置喙餘地
      。又衡之高屏本即為一日生活圈，原告之住所地、不動產
      所在地及消費關係發生地，距離合意管轄法院即高雄地院
      ，並非困難到達，尚難認該合意管轄約款目的為使原告提
      起訴訟或應訴不便，而故意由與兩造無地理關係之法院管
      轄。此外，原告復未釋明上開合意管轄之約定有何顯失公
      平之情事，是被告請求依上開合意管轄約款，將本件移送
      高雄地院，為有理由，應予准許。
三、依法裁定如主文。
中　　華　　民　　國　　111 　年　　6 　　月　　10　　日
                  民事第一庭    法　官　薛侑倫
以上為正本，係照原本作成。
如對本裁定抗告，應於裁定送達後10日內向本院提出抗告狀，並
繳納抗告費新臺幣1,000 元。
中　　華　　民　　國　　111 　年　　6 　　月　　10　　日
                                書記官  沈詩雅